臺灣高雄地方法院刑事判決　　　　　　　96年度訴字第1590號
公　訴　人　臺灣高雄地方法院檢察署檢察官
被　　　告　乙○○
上列被告因違反毒品危害防制條例案件，經檢察官提起公訴（96
年度毒偵字第2069號），本院合議庭裁定由受命法官獨任進行簡
式審判程式，判決如下：
    主  文
乙○○施用第一級毒品，累犯，處有期徒刑捌月，減為有期徒刑
肆月，如易科罰金，以新臺幣壹仟元折算壹日。扣案海洛因壹小
包（驗後淨重零點零參伍公克，含包裝袋），沒收銷燬之。
    事  實
一、乙○○前因施用毒品案件，經本院裁定令入戒治處所施以強
    制戒治，甫於民國92年6 月11日執行完畢釋放；又因竊盜案
    件，經本院以91年訴字第2014號判處有期徒刑3 年4 月確定
    ，甫於95年4 月11日執行完畢。詎乙○○仍未戒絕毒癮，竟
    基於施用第一級毒品海洛因之犯意，於96年2 月5 日晚上8
    時許，在位於高雄市○○區○○路182 巷8 號3 樓住處，以
    海洛因摻入香菸內吸食之方式，施用第一級毒品海洛因1 次
    。嗣為警於96年2 月6 日晚上8 時許，在高雄市前鎮區○○
    ○路153 號3 樓樓梯間玄關處查獲，並扣得其所有海洛因1
    包（驗後淨重0.035 公克）。經警徵得其同意採集尿液送驗
    ，結果呈海洛因代謝後嗎啡陽性反應，而查悉上情。
二、案經高雄縣政府警察局左營分局報告臺灣高雄地方法院檢察
    署檢察官偵辦起訴。
    理  由
一、本件被告乙○○所犯為死刑、無期徒刑或最輕本刑為3 年以
    上有期徒刑以外之罪，其於準備程序中就被訴事實為有罪之
    陳述，經告知簡式審判程序之旨，並聽取公訴人及被告之意
    見後，依刑事訴訟法第273 條之1 第1 項規定，裁定由受命
    法官獨任進行簡式審判程序，合先敘明。
二、(一)訊據被告乙○○對於上揭犯行於本院審理時供承不諱，且
    被告於96年2 月6 日為警查獲後所採集之尿液，經送檢驗之
    結果，確呈嗎啡陽性反應，此有高雄市立凱旋醫院96年3 月
    1 日濫用藥物尿液檢驗報告及高雄市政府警察局左營分局96
    年度查獲煙毒案件尿液送驗代碼姓名對照管制表各1 份附卷
    可稽（見本院卷第40頁、第41頁），而扣案白色粉末1 小包
    經送請高雄市立凱旋醫院檢驗結果，確含海洛因成分，亦有
    高雄市立凱旋醫院96年3 月30日高市凱醫驗字第3718號濫用
    藥物成品檢驗鑑定書1 紙在卷足憑（見偵卷第13頁），是被
    告之自白核與事實相符，應堪採信。本案事證明確，被告上
    開施用第一級毒品犯行，堪以認定。
    (二)按觀察、勒戒或強制戒治執行完畢釋放後，5 年內再犯毒
    品危害防制條例第10條施用毒品之罪者，應依法追訴，毒品
    危害防制條例第23條第2 項定有明文。本件被告前經本院裁
    定令入戒治處所施以強制戒治，嗣於92年6 月11日執行完畢
    釋放乙節，有臺灣高等法院被告前案紀錄表1 份在卷可參（
    見本院卷第11頁），是被告於送強制戒治執行完畢釋放後，
    5 年內再犯本件施用第一級毒品罪行，依前開法條之規定，
    應依法追訴，本院就被告本件施用毒品犯行，自得依法論罪
    科刑。
三、(一)按海洛因係屬毒品危害防制條例第2 條第2 項第1 款所稱
    之第一級毒品，依法不得施用。核被告乙○○所為，係犯毒
    品危害防制條例第10條第1 項之施用第一級毒品罪。其持有
    海洛因後，進而施用，其持有之低度行為應被其施用之高度
    行為所吸收，不另論罪。又被告前因竊盜案件，經本院判處
    有期徒刑3 年4 月，甫於95年4 月11日執行完畢，有臺灣高
    等法院被告前案紀錄表1 份在卷可稽（見本院卷第11頁），
    其於前開有期徒刑執行完畢後5 年內，故意再犯本件有期徒
    刑以上之罪，應依刑法第47條第1 項之規定論以累犯，並加
    重其刑。爰審酌被告前已因施用毒品案件經強制戒治，猶未
    徹底戒除毒癮，本不宜寬貸，惟念其犯後坦承犯行，併考量
    施用毒品乃自戕一己之身體健康，並具有病患性人格之特質
    ，其行為本身對社會所造成之危害並非直接、鉅大等一切情
    狀，量處如主文所示之刑，以資儆懲。
    (二)扣案之海洛因1 小包（驗後淨重0.035 公克），經送驗結
    果，認確含第一級毒品海洛因成分，業如前述，該包裝因包
    覆毒品，其上顯留有該毒品之殘渣，而包裝袋與其上殘留之
    毒品，衡情已難以分析剝離，自應整體視為毒品，不問屬於
    犯人與否，均應依毒品危害防制條例第18條第1 項前段之規
    定，宣告沒收銷燬之；至送鑑耗損之毒品既已滅失，自無庸
    再予宣告沒收銷燬之必要，併此敘明。
    (三)又被告前揭犯行之犯罪時間在96年4 月24日以前，符合中
    華民國九十六年罪犯減刑條例之規定，且被告係於該條例施
    行後之96年10月3 日經本院發布通緝後緝獲，並無不得減刑
    之事由，爰減輕宣告刑2 分之1 ，併考量被告教育程度及家
    庭經濟狀況（此參見警卷調查筆錄受詢問人欄即明），諭知
    以新臺幣1000元折算1 日之易科罰金折算標準。
據上論斷，應依刑事訴訟法第273 條之1 第1 項、第284 條之1
、第299 條第1 項前段，毒品危害防制條例第10條第1 項、第18
條第1 項前段，刑法第11條、第47條第1 項、第41條第1 項前段
，中華民國九十六年罪犯減刑條例第2 條第1 項第3 款、第7 條
、第9 條，判決如主文。
本案經檢察官甲○○到庭執行職務
中　　華　　民　　國　　96　　年　　12　　月　　17　　日
                  刑事第六庭  法　官    王  琁
上正本證明與原本無異
如不服本判決應於收受本判決後10日內向本院提出上訴書狀，並
應敘述具體理由，如未敘述上訴理由者，應於上訴期間屆滿後20
日內補提理由書狀於本院（均須按他造當事人之人數附繕本）「
切勿逕送上級法院」。
中　　華　　民　　國　　96　　年　　12　　月　　17　　日
                              書記官    黃國忠
附錄本案論罪科刑法條全文：
毒品危害防制條例第10條
施用第一級毒品者，處6 月以上5 年以下有期徒刑。
